臺灣高等法院刑事裁定
109年度抗字第243號
抗  告  人  
即  受刑人  PENG CUN YEW（中文姓名：彭俊堯）



                    （現於法務部○○○○○○○執行中）  上列抗告人因定其應執行刑案件，不服臺灣新北地方法院中華民
國108年12月12日裁定（108年度聲字第4839號），提起抗告，本
院裁定如下：
    主  文
抗告駁回。
    理  由
一、原裁定略以：抗告人即受刑人（下稱抗告人）PENG CUN YEW
    （中文姓名：彭俊堯，馬來西亞籍）因犯詐欺案件，經法院
    分別判處如附表所示之刑，均確定在案，此有各該刑事判決
    及本院被告前案紀錄表附卷可稽，茲檢察官依刑事訴訟法第
    477條第1項聲請定其應執行刑，洵屬正當，應予准許。又本
    案定應執行刑，不得逾越刑法第51條第5款所定法律之外部
    界限，即不得重於附表所示17罪（應係「13罪」之誤繕，爰
    予更正）之宣告刑總和，即有期徒刑14年8月，亦應受內部
    界限之拘束，即不得重於附表編號1至9所定之應執行有期徒
    刑3年6月、編號10至13之應執行有期徒刑2年2月之總和，即
    有期徒刑5年8月，爰就如附表所示各罪為整體之非難評價後
    ，裁定應執行有期徒刑5年等語。
二、抗告意旨略以：抗告人為外籍人士，對於貴國法律不是很明
    瞭，乃因一時糊塗、無知而觸犯法律，如今深感後悔，並徹
    底悔悟自己所犯之罪，堅決絕不再犯，懇請法院憐憫；抗告
    人遠在他鄉，思念家鄉親人，母親亦年老，整日以淚洗面，
    期盼抗告人返鄉，請法院給予抗告人一個改過向上之機會，
    予以重裁輕判云云。
三、按裁判確定前犯數罪者，併合處罰之；又數罪併罰有二裁判
    以上，宣告多數有期徒刑者，於各刑中之最長期以上，各刑
    合併之刑期以下，定其刑期，但不得逾30年，觀諸刑法第50
    條第1項前段、第53條及第51條第5款規定甚明。再者，執行
    刑之量定，係屬法院自由裁量的職權，倘所酌定之刑，並未
    違背刑法第51條各款所定的方法或範圍（即法律的外部性界
    限），亦無明顯違背公平、比例原則或整體法律秩序的理念
    （即法律的內部性界限）者，即不得任意指為違法或不當。
四、經查：本件抗告人因犯如附表所示之13罪，經法院分別判處
    有期徒刑確定在案，有各該判決書及本院被告前案紀錄表附
    卷可稽，茲檢察官聲請定其應執行之刑，原審審核認其聲請
    為正當，爰依各罪所宣告之有期徒刑為基礎，於各刑中之最
    長期以上（有期徒刑1年8月），各刑合併之刑期以下（有期
    徒刑14年8月），裁定應執行刑為有期徒刑5年，並未逾越刑
    法第51條第5款所定之外部性界限，亦未較重於附表編號1至
    9 所定應執行刑，加計附表編號10至13所定應執行刑之總合
    （3年6月＋2年2月＝5年8月），原裁定已就抗告人之人格特質
    、犯罪情節、所侵害之法益及行為次數等一切情狀為整體評
    價，給予適當酌減，並未逾越法律之外部性界限及不利益變
    更禁止原則，亦無違反公平、比例及罪刑相當原則等法律內
    部性界限之情形，核屬法院裁量職權之適法行使，自無不合
    。至抗告人所提犯後態度、家庭境況等節，尚與抗告人所應
    受定執行刑之刑度無涉。從而，抗告意旨徒以前開情詞，空
    言指摘原裁定定刑過重，請求從輕定執行刑云云，自無足採
    ，本件抗告為無理由，應予駁回。
據上論斷，應依刑事訴訟法第412 條，裁定如主文。
中　　華　　民　　國　 109　　年　　2 　　月　　26　　日
                  刑事第二十三庭審判長法　官  李釱任
                                      法　官  梁耀鑌
                                      法　官  連育群
以上正本證明與原本無異。
如不服本裁定，應於收受送達後五日內向本院提出抗告狀。
                                      書記官  廖紫喬
中　　華　　民　　國　　109 　年　　2 　　月　　26　　日